【裁判字號】    99,交聲,1132
【裁判日期】    990528
【裁判案由】    交管條例聲異
【裁判全文】
臺灣板橋地方法院交通事件裁定        99年度交聲字第1132號
原處分機關  交通部公路總局臺北區監理所板橋監理站
異  議  人
即受處分人  甲○○
上列異議人即受處分人因違反道路交通管理處罰條例案件，不服
原處分機關於中華民國99年5 月5 日所為之裁決處分（裁決書案
號：板監裁字第裁41-CG0000000號），聲明異議，本院裁定如下
：
    主  文
異議駁回。
    理  由
一、原處分意旨略以：異議人即受處分人甲○○於民國99年4 月
    2 日上午9 時48分許，駕駛車牌號碼QV3-299 號輕型機車，
    在臺北縣永和市○○路與中興街有燈光號誌管制之交岔路口
    闖紅燈，經臺北縣政府警察局交通大隊掣單舉發；爰依道路
    交通管理處罰條例第53條第1 項規定，裁處罰鍰新臺幣（下
    同）1800元，並依同條例第63條第1 項第3 款規定，記違規
    點數3 點。
二、聲明異議意旨略以：異議人騎乘機車沿臺北縣永和市○○路
    行駛，因有大客車占用外側車道，不得不在內側車道停等，
    並未闖紅燈，且本件舉發當時，正值交通尖峰時刻，警察人
    員未加派人力疏導交通，僅執行取締勤務，誘導、迫使用路
    人違規，顯有疏失，爰依法聲明異議。
三、按汽車駕駛人，行經有燈光號誌管制之交岔路口闖紅燈者，
    處新臺幣1800元以上5400元以下罰鍰，並記違規點數3 點，
    道路交通管理處罰條例第53條第1 項、第63條第1 項第3 款
    分別定有明文。經查，異議人於99年4 月2 日上午9 時48分
    許，駕駛車牌號碼QV3-299 號輕型機車，在臺北縣永和市○
    ○路與中興街有燈光號誌管制之交岔路口闖紅燈，經臺北縣
    政府警察局交通大隊掣單舉發之事實，有臺北縣政府警察局
    北縣警交大字第CG0000000 號舉發違反道路交通管理事件通
    知單1 件、監視器翻拍照片8 幀附卷可資佐證。依前揭採證
    照片所示，異議人騎乘機車，於9 時48分許，行駛於永和路
    內側車道，於車行方向紅燈亮起逾6 秒後之48分44秒之際，
    通過該處停止線，繼之於48分45秒至46秒間左轉駛離路口，
    ，其駕車紅燈左轉之事實，至為灼然；異議人空言否認上情
    ，不足採信。又行車管制號誌，車輛面對圓形紅燈表示禁止
    通行，不得超越停止線或進入路口，道路交通標誌標線號誌
    設置規則第206 條規定甚明，此為任何駕駛人或行人均應遵
    守之交通規則。異議人駕車行經永和路、中興街口遇有紅燈
    ，不論有無執行交通勤務人員在場指揮，均應立即停止，不
    得超越停止線，異議人以其未見警察人員疏導交通，執為抗
    辯，殊屬無據。綜上，異議人駕駛汽車行經有燈光號誌管制
    之交岔路口闖紅燈，其違規行為，事證明確。原處分機關依
    道路交通管理處罰條例第53條第1 項規定，裁處罰鍰1800元
    ，並依同條例第63條第1 項第3 款規定，記違規點數3 點，
    核無違誤。從而，本件異議為無理由，應予駁回。
據上論斷，應依道路交通案件處理辦法第19條，裁定如主文。
中    華    民    國    99    年    5     月    28    日
                  交通法庭  法  官  廖怡貞
以上正本證明與原本無異
如不服本裁定應於送達後5 日內向本院提出抗告狀
                            書記官  林惠齡
中    華    民    國    99    年    5     月    28    日

司法院資訊處製作；財團法人民間司法改革基金會備份。
